臺灣高等法院刑事裁定　　　　　　　　 100年度抗字第1144號
抗　告　人
即　受刑人　汪君惠
上列抗告人因聲請減刑及定應執行刑案件，不服臺灣板橋地方法
院100年度聲減字第30號，中華民國100年6月15日第一審裁定（
聲請案號：臺灣板橋地方法院檢察署100年度聲減字第27號），
提起抗告，本院裁定如下：
    主  文
抗告駁回。
    理  由
甲、程序部分：本案抗告人第1次收受原審裁定之附表遺漏附表
    編號4部分（見原審卷第25頁反面），經抗告人提出抗告，
    並陳明原裁定有該部分遺漏致其無從明瞭原裁定意旨究何所
    指，原審乃補齊附件再重新送達裁定，是本案抗告期間自應
    以抗告人收受完整之裁定之日（即100年8月18日，見原審卷
    第31頁）起算，是本案尚未逾抗告期日，先此敘明。
乙、實體部分：
一、抗告意旨略以：抗告人即受刑人汪君惠所犯如原裁定附表編
    號1至編號4之罪，其中編號4之罪（即臺灣板橋地方法院97
    年度易字第2539、3629號，98年度易字第2320號刑事判決認
    被告涉犯詐欺罪，論處有期徒有期徒刑7月），其犯罪時間
    應為95年8月起至96年4月4日止，此由原判決之犯罪通聯日
    期為95年8月開始至96年4月4日止及抗告人於95年4月15日抗
    告人尚還羈於嘉義看守所可資證明，原裁定誤載該案犯罪
    時間為95年4月15日之後某日，影響抗告人聲請減刑之權益
    甚鉅，爰提起抗告請求撤銷原裁定云云。
二、按犯罪在中華民國96年4月24日以前者，除本條例另有規定
    外，依下列規定減刑：一、死刑減為無期徒刑。二、無期徒
    刑減為有期徒刑二十年。三、有期徒刑、拘役或罰金，減其
    刑期或金額二分之一。中華民國九十六年罪犯減刑條例第2
    條第1項定有明文。次按數罪併罰，有二裁判以上者，依刑
    法第51條規定定其應執行刑，刑法第53條定有明文。又按受
    刑人行為後，刑法業經修正，並於94年2月2日，經總統以華
    總一義字第09400014901號令公布，且自95年7月1日施行，
    修正後刑法第2條第1項規定：「行為後法律有變更者，適用
    行為時之法律。但行為後之法律有利於行為人者，適用最有
    利於行為人之法律」。依刑法第51條定應執行刑時，裁判確
    定前犯數罪，其中一罪在新法施行前者，亦同（即亦應為新
    舊法比較），最高法院民國95年5月23日第8次刑事庭會議決
    議可資參照。
三、本件原裁定意旨略以：本件抗告人所犯如原裁定附表4所示
    之詐欺罪，該罪依原審97年度易字第2539、3629號，98年度
    易字第2320號刑事判決論以接續犯，其犯罪時間係自95年4
    月15日之後某日起至96年10月9日為警查獲止，有該判決書
    一份在卷可稽。因而認定抗告人此部份之犯罪，並非於96
    年4月24日以前所犯，核與前揭減刑條例之減刑要件不符，
    不得減刑，駁回檢察官此部分之聲請，僅就附表編號1至3所
    示之刑定應執行有期徒刑3年9月。
四、經查：抗告人所犯附表編號4所示之罪，經台灣板橋地方法
    院97年度易字第2539、3629、2320號判處有期徒刑7月，並
    未依中華民國96年罪犯減刑條例減輕其刑，有上開判決在卷
    可憑，前開判決就抗告人犯罪時間僅記載起始日為95年4月
    15日，並未詳載終訖日，經比照該判決附表三、附表一之記
    載，抗告人所涉為該判決附表一編號2、3、4、5、7、11、
    16、17、24、29、36、37、39、44、45、46、50部分，其餘
    編號部分與抗告人無涉（見該判決第12頁7、8行），而附表
    一編號2、3、7、11、29、36、45、50所記載之跳票日期均
    係96年4月24日之前，顯見前開8次犯行犯罪時間均在96年4
    月24日之前，然附表編號4、5、7、16、17、24、37、39、
    44、46、除被害人許勝州部分記載詐欺之時間為96年4月19
    日；被害人徐弘豐部分記載詐欺之時間為95年間某日；曾慶
    康部分記載詐欺之時間為95年4月；張學添部分部分記載犯
    罪日期為96年1月間；陳志堅部分記載犯罪日期為96年6月間
    （編號44）外，其餘部分並未載明犯罪時間，又上開各編號
    所示之罪，經前開判決認定為接續犯罪（見判決第13頁），
    則抗告人前開詐欺犯行之犯罪時間，依判決書之記載應係「
    95年4月15日之後某日（先上開判決附表三）起至96年6月間
    止」，是抗告人前開詐欺罪之犯罪日期既持續至96年6月間
    止，自非在96年4月24日前犯罪，而無從適用96年罪犯減刑
    條例之規定予以減刑，抗告人雖以監聽譯文持續至96年4月
    4日止及其於95年4月間因案在押之事實爭執前開犯罪日期均
    在96年4月24日之前，惟前開判決所依據之證據並非僅只於
    監聽譯文，是抗告人主張原判決之犯罪通聯日期為95年8月
    開始至96年4月4日止，不可能於96年4月24日之後犯罪，並
    無理由。復查抗告人於94年11月19日以被告身分入嘉義看守
    所，嗣於95年4月28日因交保（具保）出所，有本院被告前
    案紀錄表在卷可佐，原裁定附表編號4犯罪時間記載為「95
    年4月15日之後某日起」，該記載既指明犯罪時間為95年4月
    15日「之後」某日起，自與抗告人於95年4月28日因交保（
    具保）出所之事實無何矛盾，抗告人以其於95年4月15日尚
    羈押於嘉義看守所，不可能於95年4月15日實施原裁定附表
    編號4之犯行，雖非無據，惟前開犯罪既經台灣板橋地方法
    院判決認定犯罪時間為95年4月15日起至96年6月間止，已如
    前述，而前開犯罪究係自「95年4月15日起」或「95年4月28
    日交保後之某日」起犯罪，亦與該犯罪是否合於96年罪犯減
    刑條例所定減刑之要件不生影響，抗告人爭執前開判決所記
    載之犯罪時間，主張應予減刑，即無理由。綜上，原裁定附
    表編號4雖誤載為95年4月15日起至96年10月9日查獲日止，
    惟該部分既經駁回檢察官之聲請，而未影響本件裁定之本旨
    ，而原審所定應執行有期徒刑3年9月之裁定，經核亦未違反
    法定之內外部界限，自仍應予以維持，抗告人執上開抗告意
    旨指摘原裁定不當，為無理由，應予駁回。
五、據上論斷，應依刑事訴訟法第412條裁定如主文。
中    華    民    國   100    年    10    月    20    日
                  刑事第三庭    審判長法  官  陳博志
                                      法  官  王屏夏
                                      法  官  陳如玲
以上正本證明與原本無異。
如不服本裁定，應於收受送達後五日內向本院提出抗告狀。
                                      書記官  黃郁珊
中    華    民    國   100    年    10    月    21    日